# 关于审计报告其他事项段的理解

提问人：cpactaciaacca 时间：2019-08-07 16:42:18
如果上期财务报表已由前任注册会计师审计，除非前任注册会计师对上期财务报表出具的审计报告与财务报表一同对外提供，注册会计师除对本期财务报表发表意见外，还应当在其他事项段中说明：（ 1 ）上期财务报表已由前任注册会计师审计；（ 2 ）前任注册会计师发表的意见的类型（如果是非无保留意见，还应当说明发表非无保留意见的理由）；（ 3 ）前任注册会计师出具的审计报告的曰期。
问题：国资委 2017 年委托A所审计， 2018 年委托B所审计，那么 2018年度 B 所需要在其他事项说明中描述上述事项吗？我的理解不需要

回答人：chenyiwei
按照审计准则规定的字面意思，此时应当要在其他事项段中说明该事实。但个人理解该事实的说明并无意义，并不会减轻后任审计师的责任，反而容易引起对前后任注册会计师责任划分的混淆。